【裁判字號】    98,司,478
【裁判日期】    981117
【裁判案由】    選派清算人
【裁判全文】
臺灣板橋地方法院民事裁定               98年度司字第478號
聲  請  人  財政部臺灣省北區國稅局新莊稽徵所
法定代理人  甲○○
送達代收人  乙○○
上列聲請人因聲請為禾申堡科技股份有限公司選派清算人事件，
本院裁定如下：
    主    文
選派丙○○（民國四十四年十一月一日出生、身分證統一編號：
Ｚ000000000號、籍設桃園縣龜山鄉○○村○○路○段
二四一巷二弄二號八樓之二，住臺北縣樹林市○○街○段一八六
巷三五號）為禾申堡科技股份有限公司之清算人。
聲請程序費用新臺幣壹仟元由禾申堡科技股份有限公司負擔。
    理    由
一、按解散之公司，除因合併、破產而解散者外，應行清算，公
    司法第24條定有明文。又公司經中央主管機關撤銷或廢止登
    記者，準用公司法第24條規定，亦為公司法第26條之1 所明
    定。次按公司之清算，以董事為清算人。但本法或章程另有
    規定或股東會另選清算人時，不在此限。不能依前項之規定
    定清算人時，法院得因利害關係人之聲請，選派清算人，公
    司法第322條亦有明文。
二、本件聲請意旨略以：禾申堡科技股份有限公司（下稱禾申堡
    公司）業經經濟部命令解散，應進入清算程序，並選任清算
    人進行清算事務。禾申堡公司章程並無清算人相關規定，亦
    未召開股東會另選清算人，且禾申堡公司董監事已自96年10
    月9日當然解任，致不能依公司法第322條第1項規定定其清
    算人，為使禾申堡公司所欠稅款繳款書合法送達，爰依公司
    法第322條第2項規定，聲請選任清算人。丙○○原為禾申堡
    公司之副董事長，持有該公司股份16,795,957股，與公司利
    害關係密切，前經貴院於97年10月31日以97年度法字第28號
    裁定選任丙○○為該公司之臨時管理人，惟因禾申堡公司業
    經經濟部命令解散，應依清算之相關規定選任清算人進行清
    算事務，貴院復於98年7月28日以98年度法字第19號裁定解
    任丙○○為禾申堡公司臨時管理人之職務，丙○○曾任禾申
    堡公司副董事長及臨時管理人，較熟悉該公司業務，應有充
    分智識能力處理公司之事務，爰聲請選任丙○○為禾申堡公
    司之清算人等語。
三、經查，經濟部於民國98年9月8日以經授商字第09801205790
    號函廢止禾申堡公司之登記，有公司登記資料查詢單在卷可
    稽，依公司法第26條之1準用第24條規定，聲請人主張禾申
    堡公司應行清算程序，於法應認有據。且禾申堡公司章程並
    無關於清算人之規定，亦無禾申堡公司股東會選任清算人之
    決議，其全體董監事復因經濟部限期於96年10月8日前完成
    董監事改選屆期仍不改選而當然解任，目前顯然已無董事可
    擔任禾申堡公司之清算人，此有經濟部96年7月13日經授商
    字第09601161530號函、98年6月1日經授商字第09801106960
    號函、禾申堡公司變更登記表、公司章程、股東會議事錄等
    影本在卷可稽。是為處理禾申堡公司之未了結事務，以盡速
    消滅其法人格，聲請人聲請為該公司選派清算人，於法即無
    不合。本院參酌丙○○原為禾申堡公司之副董事長，持有禾
    申堡公司股份16,795,957股，曾於97年10月30日經本院選任
    為臨時管理人，對公司事務應有相當之瞭解，又無非訟事件
    法第176條不得選派為清算人之情事，堪認選派丙○○擔任
    禾申堡公司之清算人應為妥適。
四、依非訟事件法第24條第1 項、第175 條第3 項，裁定如主文。
中    華    民    國    98    年    11    月    17    日
                  民事第一庭  法  官  許瑞東
以上正本係照原本作成
本裁定不得抗告
中    華    民    國    98    年    11    月    17    日
                              書記官  賴玉芬


司法院資訊處製作；財團法人民間司法改革基金會備份。
